臺灣桃園地方法院小額民事判決
110年度桃小字第2253號
原      告  陳秉揚
被      告  甘智宇
上列當事人間請求損害賠償事件，本院於民國111年3月3日言詞
辯論終結，判決如下：
　　主    文
被告應給付原告新臺幣貳萬肆仟壹拾元，及自民國一一０年一月
六日起至清償日止，按週年利率百分之五計算之利息。
原告其餘之訴駁回。
訴訟費用新臺幣壹仟元，其中新臺幣玖佰元由被告負擔，餘由原
告負擔。
本判決第一項得假執行。
    事實及理由
壹、程序方面
一、按小額訴訟之訴狀送達後，原告不得將原訴變更或追加他  
    訴，但擴張或減縮應受判決事項之聲明者，不在此限，民事
    訴訟法第436條之23準用第436條第2項適用第255條第1項但
    書第3款定有明文。經查，原告起訴時請求：「被告應賠償
    原告新臺幣（下同）4萬8,800元，及自起訴狀繕本送達翌日
    起至清償日止，按週年利率5％計算之利息。」（見本院卷第
    4頁），嗣於本院審理中減縮聲明為：「被告應賠償原告2萬
    8,010元，及自起訴狀繕本送達翌日起至清償日止，按週年
    利率5％計算之利息。」（見本院卷第26頁），核係減縮應受
    判決事項之聲明，應予准許。
二、被告經合法通知，未於最後言詞辯論期日到場，核無民事訴
    訟法第386條各款所列情形，爰依同法第436條之23準用第43
    3條之3規定，依職權由一造辯論而為判決。
貳、實體方面
一、原告主張：被告於民國110年10月4日駕駛車牌號碼0000-00號
    自用小貨車（下稱肇事車輛），行經桃園市桃園區龍祥街，
    不慎碰撞原告所有停靠於路邊停車格之車牌號碼0000-00號自
    用小客車（下稱系爭車輛），致系爭車輛受損，被告自應賠
    償伊系爭車輛折舊後修理費用1萬9,010元、計程車費9,000
    元，合計2萬8,010元，爰依侵權行為之法律關係提起本件訴
    訟等語，並聲明：被告應賠償原告2萬8,010元，及自起訴狀
    繕本送達翌日起至清償日止，按週年利率5％計算之利息。
二、被告未於言詞辯論期日到場，亦未提出書狀為任何聲明或陳
    述。
三、本院之判斷：
　㈠按因故意或過失，不法侵害他人之權利者，負損害賠償責任
    。汽車、機車或其他非依軌道行駛之動力車輛，在使用中加
    損害於他人者，駕駛人應賠償因此所生之損害，民法第184
    條第1項前段、第191條之2前段定有明文。汽車行駛時，駕
    駛人應注意車前狀況及兩車並行之間隔，並隨時採取必要之
    安全措施，不得在道路上蛇行，或以其他危險方式駕車，道
    路交通安全規則第94條第3項定有明文。經查，被告於上開
    時地駕駛肇事車輛，不慎碰撞原告所有停靠於路邊停車格之
    系爭車輛，致系爭車輛受損之事實，有道路交通事故現場圖
    、當事人登記聯單、駕籍資料及照片等證據附卷可參（見本
    院卷第20至24頁），堪信為真實。被告駕駛系爭車輛未注意
    事前狀況及採取必要之安全措施而撞擊停放於路邊停車格內
    之系爭車輛，自已違反前開交通規則而有過失。又原告對於
    被告碰撞其停放於停車格之系爭車輛行為，無注意可能性，
    自無與有過失。從而，被告確有過失，就本件事故應負全部
    過失責任，且其過失行為與原告所受損害具有相當因果關係
    ，被告應負損害賠償之責。
　㈡損害賠償項目：
　⒈修理費用部分：
　　經查，系爭車輛毀損更換零件費用為2萬3,100元，工資、板
    金、烤漆為1萬6,700元，有武全汽車有限公司估價單附卷可
    參（見本院卷第10頁），又依行政院所頒固定資產耐用年數
    表及固定資產折舊率之規定，汽車如非屬運輸業用客車、貨
    車，耐用年數為5年，依定率遞減法每年折舊千分之369，其
    最後1年之折舊額，加歷年折舊累計額，總和不得超過該資
    產成本原額之10分之9，而系爭車輛於96年7月出廠，有行車
    執照在卷可按（見本院卷第9頁），迄本件車禍發生時即110
    年10月4日，已逾5年耐用年限，則零件扣除折舊後之修復費
    用為2,310元（計算式：2萬3,100÷10＝2,310），加計無須折
    舊之工資、板金、烤漆1萬6,700元，系爭車輛回復原狀費用
    為1萬9,010元（計算式：2,310+1萬6,700=1萬9,010）。
　⒉計程車費部分：
　　經查，平日即以自行駕車為交通工具之人，於無車輛使用之
    情形下，搭乘計程車、Uber、租用其他車輛代步尚屬合理之
    必要回復原狀方式，而原告於本件事故發生時復任職於伍菘
    捷運股份有限公司（下稱伍菘公司），有伍菘公司出勤證明
    及在職證明附卷可佐（見本院卷第11至12頁），復於本院審
    理中自承：系爭車輛110年10月6日進廠，9日開始維修，16
    日出廠等語（見本院卷第26頁反面），足認原告於系爭車輛
    毀損之日即110年10月4日起至16日止有搭乘計程車等車輛通
    勤上班之需要。又原告提出110年10月11日至15日計程車收
    據（見本院卷第28至30頁），計程車資合計5,000元，堪認
    為原告因系爭車輛毀損所增加計程車資支出。至於原告雖提
    出同年月18日至21日之計程車收據（見本院卷第30至32頁）
    ，主張支出計程車資4,000元，然系爭車輛既已於110年10月
    16日修理完畢，此部分計程車資自非因系爭車輛毀損維修期
    間而增加之支出，此部分請求自屬無據。
　⒊基上，原告得請求賠償損害之金額共計2萬4,010元（計算式
    ：1萬9,010+5,000=2萬4,010）。　　
四、按給付無確定期限者，債務人於債權人得請求給付時，經其
    催告而未為給付，自受催告時起，負遲延責任。其經債權人
    起訴而送達訴狀，或依督促程序送達支付命令，或為其他相
    類之行為者，與催告有同一之效力。遲延之債務，以支付金
    錢為標的者，債權人得請求依法定利率計算之遲延利息；應
    付利息之債務，其利率未經約定，亦無法律可據者，週年利
    率為5％，民法第229條第2項、第233條第1項前段、第203條
    分別定有明文。經查，上開損害賠償債務以支付金錢為標的
    ，給付無確定期限，亦無約定利率，則被告應自受催告時起
    ，負遲延責任，給付週年利率5％遲延利息，而本件起訴狀繕
    本於110年1月5日送達被告，有本院送達證書附卷可參（見
    本院卷第16頁），原告請求自起訴狀繕本送達翌日即同年月
    6日起至清償日止，按週年利率5 ％計算之遲延利息，自有理
    由。
五、綜上所述，原告依侵權行為之法律關係，請求被告給付原告
    2萬4,010元，及自110年1月6日起至清償日止，按週年利率5
    ％計算之利息，為有理由，應予准許，逾此部分，則無理由
    ，應予駁回。
六、本件原告勝訴部分係依民事訴訟法第436條之8規定適用小額
    程序所為被告敗訴之判決，依同法第436條之20規定，應依
    職權宣告假執行。
七、本件事證已臻明確，兩造其餘攻擊、防禦方法及證據資料，
    經本院審酌後，認對於判決結果不生影響，爰不一一論述，
    併此敘明。
八、訴訟費用之依據：民事訴訟法第79條，並依同法第436條之1
    9第1項規定，確定訴訟費用額如主文第3項所示。
中　　華　　民　　國　　111 　年　　3 　　月　　18　　日
                  桃園簡易庭  法  官  張明宏
以上為正本係照原本作成。
如不服本判決，應於送達後20日內，向本院提出上訴狀並表明上
訴理由，如於本判決宣示後送達前提起上訴者，應於判決送達後
20日內補提上訴理由書（須附繕本）。
如委任律師提起上訴者，應一併繳納上訴審裁判費。   
中　　華　　民　　國　　111 　年　　3 　　月　　18　　日
                              書記官  石曉芸
附錄：
一、民事訴訟法第436條之24第2項：
　  對於小額程序之第一審裁判上訴或抗告，非以其違背法令為
    理由，不得為之。
二、民事訴訟法第436條之25：
　  上訴狀內應記載上訴理由，表明下列各款事項：
　  ㈠原判決所違背之法令及其具體內容。
　  ㈡依訴訟資料可認為原判決有違背法令之具體事實。
三、民事訴訟法第471條第1項：（依同法第436條之32第2項規定
    於小額事件之上訴程序準用之）
    上訴狀內未表明上訴理由者，上訴人應於提起上訴後20日內
    ，提出理由書於原第二審法院；未提出者，毌庸命其補正，
    由原第二審法院以裁定駁回之。